【裁判字號】    90,訴,119
【裁判日期】    900530
【裁判案由】    違反槍砲彈藥刀械管制條例
【裁判全文】
台灣苗栗地方法院刑事判決                            九十年度訴字第一一九號
    公  訴  人  臺灣苗栗地方法院檢察署檢察官
    被      告  乙○○
右列被告因違反槍砲彈藥刀械管制條例案件，經檢察官提起公訴（九十年度偵字第七
五七號），本院判決如左：
    主  文
乙○○未經許可持有可發射子彈具有殺傷力之改造玩具手槍，處有期徒刑柒月，併科
罰金新台幣伍萬元，罰金如易勞役，以新台幣玖佰元即銀元參佰元折算壹日。緩刑貳
年。扣案具殺傷力之改造玩具手槍壹支（槍枝管制編號0000000000號，含
彈匣壹個）沒收。
    事  實
一、乙○○於民國八十九年十二月二十日上午四時許，在苗栗縣頭份鎮○○里○○○
    路一一九號旁之垃圾筒內，拾獲不詳年籍之人棄置之改造之具有殺傷力仿ＢＥＲ
    ＥＴＴＡ廠半自動手槍製造之玩具手槍（含彈匣一個）一支，竟未經許可持有，
    旋將該改造手槍藏置於苗栗縣頭份鎮○○路四○三號旁牆角內，迨於九十年二月
    一日下午一時三十分時許，苗栗縣警察局少年隊接獲線報指出乙○○可能擁有槍
    械等，旋即聲請搜索票前往搜索，到場後並未發現有任何槍械等不法事證，惟乙
    ○○自白其持有手槍並主動向員警甲○○、龔煒源供出槍、彈藏置處，進而於同
    日下午二時許，帶同警方至苗栗縣頭份鎮○○路四○三號旁牆角內起出該改造手
    槍一支（槍枝管制編號0000000000號，含彈匣一個）。
二、案經苗栗縣警察局移請臺灣苗栗地方法院檢察署檢察官偵查起訴。
    理  由
一、訊據被告乙○○坦承右揭犯罪事實不諱，核與證人即查獲警員甲○○、龔煒源證
    述情節均相符合（參見本院卷三一、三二頁筆錄），並有可發射子彈具有殺傷力
    之改造ＢＥＲＥＴＴＡ手槍一支扣案可資佐證。且將該扣案之改造手槍送請內政
    部警政署刑事警察局鑑定結果，認：「送鑑改造手槍壹枝（槍枝管制編號000
    0000000），認係由仿ＢＥＲＥＴＴＡ廠半自動手槍製造之玩具手槍改造
    而成，槍管為金屬材質且已貫通，機械性能良好，可擊發適用之子彈，認具殺傷
    力。」，此有該局九十年二月八日刑鑑字第一三０九一號鑑驗通知書一紙附卷可
    稽。此外，尚有拾獲不詳年籍之人棄置該槍枝之照片二幀、藏置槍枝處所照片三
    幀及扣案槍枝（含彈匣一個）照片二幀附卷可稽，被告自白與事實相符，足堪憑
    採。本件事證明確，被告罪嫌洵堪認定。
二、核被告乙○○所為，係違反槍砲彈藥刀械管制條例第十一條第四項之未經許可持
    有可發射子彈具殺傷力之槍砲罪。被告於偵查及審判中據實供述自白未經許可持
    有可發射子彈具有殺傷力之手槍，並帶同警員循線起獲該槍枝去向等情，業據證
    人即苗栗縣警察局少年隊員警甲○○、龔煒源結證屬實，則被告於偵查中自白槍
    枝去向，因而查獲之事實，爰依槍砲彈藥刀械管制條例第十八條第四項規定，減
    輕其刑。爰審酌被告素行、犯罪之動機、目的、手段、所生危害、持有改造手槍
    ，尚未持以危害社會治安，且事後又供述槍枝去向而查獲，杜絕槍枝危害之可能
    性，及犯後態度等一切情狀，量處如主文所示之刑，併就所科處罰金刑部分諭知
    易服勞役之折算標準，以資懲儆。末查，被告前未曾受有期徒刑以上刑之宣告，
    此有臺灣高等法院被告全國前案紀錄表及台灣苗栗地方法院檢察署刑案資料查註
    紀錄表各一份附卷可稽，經此偵查程序當知所警惕，信無再犯之虞，故所宣告之
    刑以暫不執行為當，併諭知緩刑二年，以啟自新。另按，槍砲彈藥刀械管制條第
    十九條第一項規定，對於犯該條例第十一條之罪，經判處有期徒刑者，應於刑之
    執行完畢後赦免後，令入勞動場所工作，其期間為三年，此項規定不問對行為人
    有無預防矯治其社會危險性之必要，一律宣付強制工作三年部分，不符合憲法第
    二十三條所定之比例原則，業經大法官會議以釋字第四七一號解釋宣告違憲而無
    效。基此，個案中是否須宣告強制工作，自應基於比例原則，詳為審酌細查行為
    人經由其犯行所彰顯之惡性、將來對社會危害可能性及社會防衛之必要性等各項
    因素為斷。查被告持有前開可發射子彈具有殺傷力之手槍，其於據實供述槍枝去
    向，而經警循線查獲，且未隨身攜行備用，橫行四處，更無證據可證明其曾或擬
    利用持有之槍枝進而從事其他具有積極侵害不特定人生命、身體、自由、財產法
    益等危及社會治安之行為，是其犯行對社會之侵害猶僅止於隱而未顯之消極狀態
    ，並迭於本案警、偵訊及審理時均坦承犯行，未曾匿飾隱瞞，本院認被告前開持
    有槍枝之犯行，尚無預防矯治其社會危險性之必要性，爰不依槍砲彈藥刀械管制
    條例第十九條第一項規定宣告強制工作，附此敘明。扣案之上開可發射子彈具有
    殺傷力之手槍一支（含彈匣一個，槍枝管制編號0000000000）係違禁
    物，爰依刑法第三十八條第一項第一款之規定併予宣告沒收。
據上論斷，應依刑事訴訟法第二百九十九條第一項，槍砲彈藥刀械管制條例第十一條
第四項、第十八條第四項，刑法第十一條前段、第四十二條第二項、七十四條第一款
、第三十八條第一項第一款，罰金罰鍰提高標準條例第二條，現行法規所定貨幣單位
折算新台幣條例第二條，判決如主文。
本案經檢察官戴瑞麒到庭執行職務。
中    華    民    國    九  十    年       五       月     三    十     日
                          臺灣苗栗地方法院刑事第二庭
                              法  官
右正本證明與原本無異。
如不服本判決應於收受送達後十日內向本院提出上訴書狀，其未敘述上訴之理由者並
得於提起上訴後十日內向本院補提理由書（均須按他造當事人之人數附繕本）。
                                    書記官
中    華    民    國    九  十    年       五       月     三  十 一    日


司法院資訊處製作；財團法人民間司法改革基金會備份。
